Inventaris van het archief van de Nederlandse Ambassade in Griekenland (Athene), 1955-1974
Nationaal Archief, Den Haag
- Algemeen archief, 1.1
  - Staatkunde, landsverdediging, internationale organisaties, 9
    - Internationale organisaties, 9.3
      - Stukken betreffende de internationale onderhandelingen over het bevorderen van de democratische vrijheid en mensenrechten in Griekenland., 1966-1975; 213-222; 9 pakken en 1 omslag
        - Onderhandelingen in de Raad van Europa. 1966-1975, 213-221
          - Algemeen. 1966-1974, 213-220
            - 1966-1967, 213
            - 1968 jan.-juni, 214
            - 1968 juli-dec., 215
            - 1969 jan.-mei, 216
            - 1969 juni-nov., 217
            - 1969 dec.-1970, 218
            - 1971-1973, 219
            - 1974, 220
          - Behandeling van het rapport van de Commissie Mensenrechten van de Raad van Europa met betrekking tot de schending van de mensenrechten in Griekenland, 1969-1975, 221
        - Onderhandelingen in de West-Europese Unie (WEU), 1969-1973, 222; omslag
      - Stukken betreffende de Nederlandse deelname aan de 27e plenaire vergadering van het International Cotton Advisory Committee (ICAC) te Athene., 1968; 223; 1 omslag
      - Stukken betreffende het bezoek van een delegatie van de Organisatie van Afrikaanse Eenheid (OAU) aan Griekenland., 1971; 224; 1 omslag
- Geheim archief, 1.2
  - Agenda's van ingekomen en uitgegane geheime stukken., 1953-1974; 225-228; 4 delen
    - 1953-1956 aug. 17, (t/m agendanr. 3096)., 225
    - 1956 aug. 17-1964, 226
    - 1965-1974, 227
    - Eigen middelen, 1955-1959, 228